# 陈版,短期性交易投资应如何核算正确的?

提问人：呼叫帮助 时间：2010-02-08 20:38:19
本公司原是交行股份公司的股东（成立时原始投资），按新准则本公司对其投资原放在长期投资后调整到“可供出售的金融资产”科目核算， 2009 年度本公司将其交行部分股票在二级市场进行了出售。因公司资金充实，所以在 2009 年本公司在二级市场既购买了交行的股票，也购买了其他流通股票，但财务上对购入的交行股票放在可供出售的金融资产科目中核算，而对购买了其他流通股票则放在交易性金融资产科目中核算。请问本公司对在二级市场购买的流通股票放在不同的会计科目核算可以吗？
另，假若 2009 年度本公司将原持有的交行股票在二级市场全部进行了出售。因公司资金充实，所以在 2009 年本公司又在二级市场购买了交行的股票，同时也购买了其他流通股票，但财务上对购入的交行股票放在可供出售的金融资产科目中核算，而对购买了其他流通股票则放在交易性金融资产科目中核算。请问本公司对在二级市场购买的流通股票放在不同的会计科目核算可以吗？

回答人：chenyiwei
回复 楼主 呼叫帮助 的帖子金融资产的分类在很大程度上取决于管理层的持有意图。因此对于不同批次购入的股票（即使是同一种股票），因为持有意图不同而归入不同的金融资产类别是可行的，但必须提供表明管理层持有意图的书面文件。

回答人：chenyiwei
回复 藤椅 呼叫帮助 的帖子金融资产按管理层的持有意图分类，这一基本框架就造成了很大的利润操纵空间，并不是只有买入、卖出的交易才会导致操纵空间。 但是，确实需要注意防范公司借助真实发生的买入、卖出交易调整金融资产的类别，从而间接操纵利润的情况。常见手法是：先将原先归类为交易性金融资产的股票在二级市场卖出，然后又立即在二级市场上按同样价格买入同样数量的该种股票，但指定为可供出售类。这种做法主要目的是规避现行准则中对金融资产不同类别之间重新分类的限制。对于此类问题，一方面企业应当有严格的内控制度，对买入、卖出有必要的授权批准；二是我们需要综合交易的背景信息，判断该交易本身是否具有商业实质，对于没有商业实质、以调节金融工具分类为目的的买入卖出交易，应当谨慎确认。